【裁判字號】    95,訴,972
【裁判日期】    950613
【裁判案由】    搶奪
【裁判全文】
臺灣臺中地方法院刑事判決               95年度訴字第972號
公  訴  人  臺灣臺中地方法院檢察署檢察官
被      告  丁○○
                    （現另案於臺灣臺中監獄臺中分監執行中
            丙○○
                    樓之3
上列被告等因搶奪等案件，經檢察官提起公訴（九十五年度偵字
第三五一九號），被告二人於本院準備程序中就被訴事實為有罪
之陳述，經本院合議庭裁定改行簡式審判程序，判決如下：
    主      文
丁○○共同意圖為自己不法之所有，而搶奪他人之動產，累犯，
處有期徒刑拾月。
丙○○共同連續竊盜，處有期徒刑肆月，如易科罰金，以佰元
折算壹日。扣案之機車鑰匙壹支，沒收。
    事      實
一、丁○○曾於民國九十一年、九十二年間因先後犯竊盜罪及違
    反毒品危害防制條例案件，分別經本院臺中簡易庭判處有期
    徒刑三月及本院判處有期徒刑八月確定，並送監接續執行，
    於九十三年十一月二十日縮刑期滿執行完畢。詎丁○○不知
    悔悟，與江世民（另案經本院判決有期徒刑二年）共同基於
    意圖為自己不法之所有之犯意聯絡，於九十四年十一月一日
    十六時三十五分許，由江世民騎乘丁○○向不知情之友人借
    得之不詳車牌號碼之重型機車搭載丁○○之方式，在臺中市
    西區○○○街五三巷二之一號前，見甲○○在該處人行道行
    走，即趁甲○○不備，由丁○○自後徒手搶奪甲○○之皮包
    一只【內有現金新臺幣（下同）二千元、機車駕照一張、全
    民健保卡一張】，得手後騎車加速逃離現場，並將搶奪所得
    之現金朋分花用殆盡，機車駕照及全民健保卡則棄置路旁。
    丁○○又與丙○○共同基於意圖為自己不法所有之概括犯意
    聯絡，分別於：(一)九十四年十一月四日十五時許，在臺中市
    ○區○○路一五○號前，由丁○○持自備之機車鑰匙插入乙○○所有車牌號碼ＬＨＢ－三七一號重型機車鑰匙孔內旋轉
    發動該重型機車，丙○○則在旁把風，得手後，由丁○○騎
    乘竊得之機車搭載丙○○離開現場。(二)九十四年十一月五日
    十三時許，在臺中縣大里市○○路○段二一七巷二四號旁，
    由丁○○持自備之機車鑰匙插入戊○○所有車牌號碼ＪＪＢ
    －○三三號重型機車鑰匙孔內旋轉發動該重型機車，丙○○
    則在旁把風，得手後，由丁○○騎乘竊得之機車搭載丙○○
    離開現場。（丁○○竊盜部分，另經檢察官移送併本院另案
    審理）。嗣於九十四年十一月七日十七時二十分許，在臺中
    縣大里市○○路八十號「嘉賓賓館」五○五室為警查獲，並
    扣得丁○○所有供其等竊取前開機車所用之機車鑰匙一支。
二、案經臺中縣警察局霧峰分局報請臺灣臺中地方法院檢察署檢
    察官偵查起訴。
    理      由
一、訊據被告丁○○、丙○○對於前揭犯罪事實均坦承不諱，並
    據證人甲○○、乙○○、戊○○等人分別於警詢及檢察官偵
    查中證述明確，且有贓物認領保管單三份、車輛車牌失竊作
    業－查獲車輛認可資料二份、現場圖三份、查獲照片七張、
    監視錄影帶翻拍照片二張附卷可稽，復有被告丁○○所有之
    機車鑰匙一支扣案可資佐證。又被告丁○○與共犯江世民搶
    奪被害人甲○○之財物，及被告丁○○、丙○○二人共同行
    竊被害人乙○○、戊○○之機車既遂，其等均有為自己不法
    所有之意圖甚明。被告二人自白核與事實相符，事證明確，
    其二人前開犯行均堪認定。
二、核被告丁○○所為，係犯刑法第三百二十五條第一項之搶奪
    罪；被告丙○○所為，係犯刑法第三百二十條第一項之竊盜
    罪。被告丁○○就搶奪犯行，與江世民有犯意聯絡與行為分
    擔，為共同正犯；被告丙○○就前開竊盜罪行，與被告丁○○有犯意聯絡及行為分擔，為共同正犯。被告丙○○先後二
    次竊盜犯行，時間緊接，犯罪構成要件相同，顯係基於概括
    之犯意而為，為連續犯，應依刑法第五十六條之規定論以一
    連續竊盜罪，並加重其刑。末查，被告丁○○前於九十一年
    、九十二年間因先後犯竊盜罪及違反毒品危害防制條例案件
    ，分別經本院臺中簡易庭判處有期徒刑三月及本院判處有期
    徒刑八月確定，並送監接續執行，於九十三年十一月二十日
    縮刑期滿執行完畢，有臺灣高等法院被告前案紀錄表一份在
    卷可憑，其於前案受有期徒刑執行完畢後，五年以內再犯
    本件有期徒刑以上之罪，為累犯，應依刑法第四十七條之規
    定加重其刑。爰分別審酌被告二人犯罪之動機、目的、手段
    、其等品行及智識程度、及其二人在本案中之分工地位，所
    為嚴重危害社會治安及其等於犯罪後坦承犯行等一切情狀，
    分別量處如主文所示之刑，並就被告丙○○部分諭知易科罰
    金之折算標準。
三、扣案之機車鑰匙一支，為被告丁○○所有，供其等犯本件竊
    盜罪所用之物，業據被告二人供明在卷，爰依刑法第三十八
    條第一項第二款之規定宣告沒收。
據上論斷，應依刑事訴訟法第二百七十三條之一第一項、第二百
九十九條第一項前段，刑法第二十八條、第五十六條、第三百二
十五條第一項、第三百二十條第一項、第四十七條、第四十一條
第一項前段、第三十八條第一項第二款，罰金罰鍰提高標準條例
第一條前段、第二條，判決如主文。
中    華    民    國    95    年    6    月     13    日
                      刑事第六庭  法  官  戴博誠
以上正本證明與原本無異。
如不服本判決，應於送達後十日內向本院提出上訴狀（須附繕本
），上訴於臺灣高等法院臺中分院。
                                  書記官  鄭淑英
中    華    民    國    95    年    6     月    13    日
附錄本案論罪科刑之法條：
刑法第三百二十條第一項：
意圖為自己或第三人不法之所有，而竊取他人之動產者，為竊盜
罪，處五年以下有期徒刑、拘役或五百元以下罰金。
第三百二十五條第一項：
意圖為自己或第三人不法之所有，而搶奪他人之動產者，處六月
以上五年以下有期徒刑。


司法院資訊處製作；財團法人民間司法改革基金會備份。
